【裁判字號】    97,交聲,282
【裁判日期】    970304
【裁判案由】    違反道路交通管理處罰條例聲明異議
【裁判全文】
臺灣臺北地方法院交通事件裁定         97年度交聲字第282號
原處分機關  交通部公路總局臺北區監理所
異  議  人
即受處分人  甲○○
上列受處分人因違反道路交通管理處罰條例案件，對於交通部公
路總局臺北區監理所民國九十七年一月十四日所為之處分（原處
分案號：北監營裁字裁四０─ＡＩ0000000號），聲明異
議，本院裁定如下：
    主  文
異議駁回。
    理  由
一、異議意旨略以：異議人於民國九十六年十月二十九日二十一
    時三十三分，駕駛車號四四０─ＬＨ營業一般小客車，行經
    臺北市○○路與松壽路口，雖警方以異議人確有紅燈右轉之
    違規情事予以舉發裁決，惟此係警方故意設置交通號誌不當
    ，顯有設計違法及斂財問題，因認原處分不當云云。
二、按汽車駕駛人行經有燈光號誌管制之交岔路口，有紅燈右轉
    行為者，處新臺幣（下同）六百元以上一千八百元以下罰鍰
    ，道路交通管理處罰條例第五十三條第二項定有明文。又汽
    車駕駛人有前開條例第五十三條之違規行為者，並予記違規
    點數三點，同條例第六十三條第一項第三款復載有明文。
三、經查，異議人甲○○固承認於九十六年十月二十九日二十一
    時三十三分，駕駛車號四四０─ＬＨ營業一般小客車，行經
    臺北市○○路與松壽路口時紅燈右轉，然辯稱此係燈號設置
    不當、設計違法之問題。惟按汽車行駛至交岔路口應遵守燈
    光號誌；面對圓形紅燈表示禁止通行，不得超越停止線或進
    入路口，道路交通安全規則第一百零二條第一項第一款及道
    路交通標誌標線號誌設置規則第二百零六條第五款第一目，
    分別定有明文，茲依臺北市政府警察局信義分局九十七年二
    月二十五日北市警信分交字第０九七三０三三四九００號函
    附現場採證照片二張觀之，本件係車號四四０─ＬＨ營小客
    車行至臺北市○○路與松壽路口時（北往南方向），未依號
    指示超越停止線直行（紅燈七十秒七），且於紅燈七一秒七
    ，仍以時速六公里行駛至路口即逕行右轉（北往西方向，當
    時北往南方向號為紅燈狀態），此有前開書函附卷可稽，並
    有臺北市政府警察局九十六年十一月九日北市警交大字第Ａ
    Ｉ0000000號舉發違反道路交通管理事件通知單、交
    通部公路總局臺北區監理所九十七年一月十四日北監營裁字
    裁四０─ＡＩ0000000號違反道路交通管理事件裁決
    書各一紙存卷可考，足證異議人自承其有於前開時地駕駛車
    號四四０─ＬＨ營小客車紅燈右轉之行為，與事實相符，堪
    以認定。至於異議人所辯：因燈號設計不合理云云，查關於
    標誌、標線、號誌之設置、養護及號誌之運轉，係由主管機
    關依其管轄辦理之，而所稱主管機關，則指公路主管機關、
    市區道路主管機關及警察機關，此為道路交通標誌標線號誌
    設置規則第四條第一項、第五條分別定有明文，故應由主管
    之政府機關考量當地之交通狀況、車輛通行之方便及安全性
    等一切情形之後，依其職權為綜合判斷，是其本有依法裁量
    之餘地，原則上洵非法院所得介入，更非異議人主觀上認為
    不合理即可任意違反現有之交通號誌、標誌，自不待言，而
    異議人確有紅燈右轉之違規事實，已如前述，從而異議人此
    部分所辯仍不足為採。是原裁決機關即交通部公路總局臺北
    區監理所據此引用道路交通管理處罰條例第五十三條第二項
    及第六十三條第一項第三款（原裁決書漏載「第三款」）之
    規定裁處異議人罰鍰九百元，並記違規點數三點，於法即無
    不當，本件異議人之異議為無理由，應予駁回。
四、據上論斷，應依交通案件處理辦法第十九條，裁定如主文。
中    華    民    國    97    年    3     月    4     日
                  交通法庭    法  官  詹慶堂
上正本證明與原本無異。
如不服本裁定，應於裁定送達後5日內向本院提出抗告狀。
                              書記官  羅欣宜
中    華    民    國    97    年    3     月    4     日


司法院資訊處製作；財團法人民間司法改革基金會備份。
